【裁判字號】    89,易,425
【裁判日期】    890706
【裁判案由】    毒品危害防制條例
【裁判全文】
台灣苗栗地方法院刑事判決                          八十九年度易字第四二五號
    公  訴  人  臺灣苗栗地方法院檢察署檢察官
    被      告  甲○○
右列被告因毒品危害防制條例案件，經檢察官提起公訴（八十九年度毒偵字第一五二
號）及移送併辦（八十九年度毒偵字第六０一號），本院判決如左：
    主  文
甲○○連續施用第二級毒品，累犯，處有期徒刑捌月。
安非他命貳點陸陸公克沒收銷燬之。
    事  實
一、甲○○前於民國八十六年間，因違反麻醉藥品管理條例案件，為台灣高等法院判
    處有期徒刑七月確定，於同年十一月二十七日在監執行完畢，不知警惕。八十八
    年間，又因施用毒品案件，經本院以八十八年度毒聲字第四三七號裁定送觀察、
    勒戒後，認無繼續施用毒品傾向，台灣苗栗地方法院檢察署檢察官乃於八十八年
    四月二十六日以八十八年度偵字第一九六八號為不起訴處分，嗣並確定。詎甲○
    ○復基於施用第二級毒品安非他命（下稱安非他命）之概括犯意，自八十九年一
    月初某日起至同年月十二日止，連續在苗栗縣銅鑼鄉興隆村九鄰興隆一０六號其
    住處及同村十六鄰西田洋九號等處，將安非他命置於其所有的玻璃管（未扣案，
    非專供施用毒品所用）上，然後其下以火燒烤，使安非他命受熱生煙，再以口鼻
    吸食其煙之方式，施用安非他命多次，平均一星期吸用一次。迨八十九年一月十
    二日上午十一時二十分許，在苗栗縣銅鑼鄉○○路聖愛幼稚園前為警查獲，並扣
    獲安非他命二點六六公克。同日晚上八時十分許，警方再對其採尿送驗，呈甲基
    安非他命陽性反應而悉上情。經本院以八十九年度毒聲字第六十號裁定將甲○○
    送臺灣苗栗看守所附設觀察勒戒處所觀察、勒戒後，經判定有繼續施用毒品傾向
    。
二、案經苗栗縣警察局苗栗分局報請臺灣苗栗地方法院檢察署檢察官偵查起訴及移送
    併辦。
    理  由
一、訊據被告甲○○對右揭事實供承不諱，並有安非他命二點六六公克扣案可証。且
    其為警採集之尿液，經送私立中山醫學院附設孫中山先生紀念醫院藥物濫用檢測
    中心檢驗結果確呈甲基安非他命陽性反應，有該院出具之尿液篩檢報告乙紙在卷
    可証。被告前於八十八年間，因施用毒品案件，經本院裁定送觀察、勒戒後，認
    無繼續施用毒品傾向，台灣苗栗地方法院檢察署檢察官乃於八十八年四月二十六
    日以八十八年度偵字第一九六八號處分不起訴，有該署刑案資料查註紀錄表在卷
    可憑。被告本次再犯施用毒品案件，經本院以八十九年度毒聲字第六十號裁定送
    觀察、勒戒結果，認有繼續施用毒品之傾向，復分別有本院上開裁定及台灣苗栗
    看守所八十九年一月二十七日苗所衛字第０二五三號函暨所附之受觀察勒戒人有
    無繼續施用毒品判定資料一份附卷可稽。足見被告之自白確與事實相符，本件事
    証明確，被告犯行洵堪認定。
二、查安非他命為毒品危害防制條例第二條第二項第二款所定之第二級毒品，核被告
    前因施用毒品案件，經送觀察勒戒一次，判定無繼續施用毒品傾向，檢察官為不
    起訴處分後，又施用安非他命，經送觀察勒戒結果，有繼續施用毒品傾向，所為
    係犯毒品危害防制條例第十條第二項之施用第二級毒品罪。本件起訴書所提及被
    告施用之時間係自八十九年一月初某日起至同年月十二日止，併辦部分之施用時
    間則是八十九年一月十二日，與上開起訴書提及之施用時間重疊，且被告係基於
    概括犯意所為，自為起訴效力所及，本院自應併予審究。被告施用安非他命前持
    有安非他命之低度行為為其施用之高度行為所吸收，不另論罪。其先後多次之施
    用行為，時間緊接，手法相同，觸犯構成要件相同之罪名，且被告係基於概括犯
    意所為，為連續犯，依刑法第五十六條之規定以一罪論並加重其刑。查被告前於
    八十六年間，因違反麻醉藥品管理條例案件，為台灣高等法院判處有期徒刑七月
    確定，於同年十一月二十七日在監執行完畢，有臺灣苗栗地方法院檢察署刑案資
    料查註紀錄表及台灣高等法院被告全國前案紀錄表各一份在卷可憑，其在有期徒
    刑之執行完畢後五年以內復犯有期徒刑以上之本罪，為累犯，應依刑法第四十七
    條之規定遞加重其刑。爰審酌被告之上開素行、本件犯罪之手段、施用之期間、
    所生危害及犯後坦承犯行，態度良好暨施用安非他命係自戕行為等一切情狀，量
    處如主文所示之刑。扣案之安非他命二點六六公克，係查獲之毒品，併依毒品危
    害防制條例第十八條第一項前段之規定沒收銷燬之。至被告施用安非他命所用之
    玻璃管（非專供施用毒品所用），雖為其所有，但並未扣案，且不能証明現尚存
    在，為免將來執行之困難，不另為沒收之諭知，附此敘明。
據上論斷，應依刑事訴訟法第二百九十九條第一項前段、毒品危害防制條例第十條第
二項、第十八條第一項前段、刑法第十一條前段、第五十六條、第四十七條，判決如
主文。
本案經檢察官黃智勇到庭執行職務。
中      華      民      國      八十九      年      七      月    六    日
                                臺灣苗栗地方法院刑事庭
                                    法  官  劉  興  浪
右正本證明與原本無異。
如不服本判決，應於判決送達後十日內向本院提出上訴狀( 應附繕本 )，上訴於
臺灣高等法院台中分院。
                                    書記官  姜  守  琪
中      華      民      國      八十九      年      七      月    六    日
附錄論罪科刑法條
毒品危害防制條例第十條第二項：
施用第二級毒品者，處三年以下有期徒刑。


司法院資訊處製作；財團法人民間司法改革基金會備份。
